fr: Type d’interface à ancrage osseux: Percutané (pilier); Périosté (sans vis); Transcutané (magnétique); Autre
en: Bone-anchored interface type: Percutaneous (abutment); Periosteal (screwless); Transcutaneous (magnetic); Other
el: Τύπος διεπαφής οστικής αγκύρωσης: Διαδερμικό (στήριγμα); Περιόστεο (χωρίς βίδες); Διαδερμικό (μαγνητικό); Άλλο
nb: Beinforankret grensesnitttype: Perkutan (festeelement); Periostal (skruløs); Transkutan (magnetisk); Annet
fi: Luuankkuroidun liitännän tyyppi: Perkutaaninen (kiinnitysosa); Periosteaalinen (ruuviton); Transkutaaninen (magneettinen); Muu
hr-HR: Vrsta sučelja usidrenog u kost: Perkutani abutment; Periostalni (bez vijaka); Transkutani (magnetski); Ostalo
ro-RO: Tip de interfață ancorată pe os: Percutanat (abatment); Periostal (fără șurub); Transcutanat (magnetic); Altele
sv: Benförankrad gränssnittstyp: Perkutan (distans); Periostal (skruvlös); Transkutan (magnetisk); Övrigt
vi: Loại giao diện neo xương: Xuyên da (trụ nối); Màng xương (không vít); Xuyên da (từ tính); Khác
de: Typ der knochenverankerten Schnittstelle: Perkutan (Abutment); Periostal (schraubenlos); Transkutan (magnetisch); Sonstiges
lt-LT: Į kaulą implantuojamos sąsajos tipas: Perkutaninis (atramos); Periostinis (be varžtų); Transkutaninis (magnetinis); Kita
bg-BG: Тип интерфейс с костна проводимост: Перкутанен (абътмънт); Периостален (без винтове); Транскутанен (магнитен); Други
pt-PT: Tipo de interface ancorada no osso: Percutâneo (pilar); Periósteo (sem parafuso); Transcutâneo (magnético); Outro
pt-BR: Tipo de interface ancorada no osso: Percutâneo (pilar); Periosteal (sem parafuso); Transcutâneo (magnético); Outro
ja: 骨固定インターフェースタイプ: 経皮的（アバットメント）; 骨膜（スクリューレス）; 経皮的（磁気式）; その他
sl-SI: Vrsta vmesnika za kostno sidranje: Perkutani nastavek; Periostalni (brez vijakov); Transkutani (magnetni); Drugo
zh-TW: 骨錨式介面類型: 經皮（基台）; 骨膜（無螺絲）; 經皮（磁性）; 其他
cs: Typ kostně ukotveného rozhraní: Perkutánní (pilíř); Periosteální (bez šroubů); Transkutánní (magnetický); Jiné
sk-SK: Typ na kosť ukotveného rozhrania: Perkutánny (abutment); Periostálny (bez skrutky); Transkutánny (magnetický); Iné
zh-CN: 骨锚定接口类型: 经皮（基台）; 骨膜（无螺钉）; 经皮（磁性）; 其他
nl: Type botverankerde interface: Percutaan (abutment); Periostaal (schroefloos); Transcutaan (magnetisch); Andere
th: ประเภทอินเทอร์เฟซที่ยึดกับกระดูก: ทะลุผิวหนัง (ขาฝัง); เยื่อหุ้มกระดูก (ไม่ใช้สกรู); ผ่านผิวหนัง (แม่เหล็ก); อื่นๆ
da: Type af knogleforankret interface: Perkutan (abutment); Periostal (skrueløs); Transkutan (magnetisk); Andet
ko: 골 고정 인터페이스 유형: 경피적 (지대치); 골막 (나사 없음); 경피 (자석); 기타
pl: Typ interfejsu zakotwiczonego w kości: Przezskórny (zaczep); Okostnowy (bezśrubowy); Przezskórny (magnetyczny); Inne
tr: Kemik ankrajlı arayüz türü: Perkütan (abutment); Periosteal (vidasız); Transkutan (manyetik); Diğer
hu: Csonthoz rögzített interfész típusa: Perkután (támasztócsavar); Perioszteális (csavar nélküli); Transzkután (mágneses); Egyéb
ru: Тип костно-анкерного интерфейса: Чрескожный абатмент; Периостальный (безвинтовой); Чрескожный (магнитный); Другой
it: Tipo di interfaccia ancorata all'osso: Percutaneo (moncone); Periostale (senza viti); Transcutaneo (magnetico); Altro
es: Tipo de interfaz anclada al hueso: Percutáneo (pilar); Periosteal (sin tornillos); Transcutáneo (magnético); Otros